# 求指导谢谢【追溯调整如何调报表】

提问人：kdw777 时间：2019-11-22 06:30:18
公司发年终奖， 18 年发 17 年的， 19 年发 18 年的时候，年终奖均没在当年计提，在下个年度发放时候直接进入费用，发放的分录【借管理费用贷银行存款】假设 17 年应计提年终奖是 300 ， 18 年应计提年终奖是 200 ，现在要求--调整把属于 17-18 年费用先计提，然后 18-19 年通过应付职工薪酬发放，那么调整时 19 年年初数是否为未分配利润【-300+200】 应付职工薪酬【-300+200】，如果是的话，应付职工薪酬年初是负数是否妥当。
请指教，谢谢

回答人：chenyiwei
各年度调整分录（需据此调整相关年度的前期报表）为：
借：年初未分配利润（在本年度发放，原计入本年度损益，但应归属于以前年度的年终奖金额）
借/贷：管理费用（差额，整笔分录的平衡数）
贷：应付职工薪酬（在下年度发放，原计入下年度损益，但应归属于本年度及以前年度的年终奖金额）
上述调整不会导致减少应付职工薪酬的原有余额，故不会出现调整后应付职工薪酬为负数的问题。